臺灣雲林地方法院刑事判決　　　　　　　 96年度訴字第486號
公　訴　人　臺灣雲林地方法院檢察署檢察官
被　　　告　甲○○
　　　　　　　　　　國民
上列被告因偽造文書等案件，經檢察官追加起訴（96年度偵緝字
第184號）及移送併辦（96年度偵緝字第186號），被告於準備程
序中就被訴事實為有罪之陳述，經告知簡式審判程序意旨，並聽
取當事人之意見後，本院合議庭裁定依簡式審判程序審理，判決
如下：
    主  文
甲○○連續行使偽造私文書，足以生損害於他人，處有期徒刑壹
年，減為有期徒刑陸月，如易科罰金，以銀元參佰元即新臺幣玖
佰元折算壹日，緩刑貳年。並應向乙○○支付新臺幣（下同）貳
拾萬元，給付方式如下：(一)民國九十六年十二月九日給付壹萬參
仟元；(二)九十七年一月十日起至同年十一月十日止分十一期，於
每月十日各給付一期款壹萬柒仟元，至清償完畢止，如有一期未
履行，視為全部到期。
    事  實
一、甲○○於民國88年間，任職於雲林縣斗六市永昌證券股份有
    限公司，擔任襄理職務（現已離職）。其於同年2 月25日，
    受理客戶乙○○委託下單買賣股票，金額為新臺幣（下同）
    44萬元，惟因乙○○當時僅有現金25萬元，2 人遂約定由乙○○交付現金25萬元與甲○○，甲○○則另行墊支19萬元，
    並暫時保管乙○○所有供買賣股票及交割股款用之中國農民
    銀行斗六分行帳戶（帳號0000000000 0號）存摺及印章，俾
    利甲○○辦理股票交割事宜，及日後得持以向該銀行提領所
    墊支之19萬元。詎甲○○於同日湊足44萬元存入前開帳戶，
    供辦理股票交割之用後，因積欠地下錢莊債務，需款孔急，
    竟萌生意圖為自己不法所有及行使偽造私文書之概括犯意，
    趁保管上開存摺及印章之機會，未經乙○○之授權或同意，
    連續於附表一所示之時間，逾越所得提領之範圍，盜用乙○○之印章，而偽造表示乙○○提領如附表一所示存款意思之
    各該取款憑條私文書，且持以向中國農民銀行斗六分行承辦
    職員行使，足生損害於乙○○及中國農民銀行斗六分行對於
    儲匯業務管理之正確性，並致該分行承辦職員陷於錯誤，而
    交付乙○○帳戶內如附表一所示之溢領或盜領金額，合計1,
    761,074 元。其間，甲○○為圖掩飾上開偽造文書及詐欺犯
    行，陸續於同年3 月1 日、3 月3 日、3 月4 日、3 月8 日
    ，分別存入400,000 元、330,000 元、80,000元、151,000
    元至乙○○上開帳戶內。嗣經乙○○核對上開存摺明細，發
    現存款短少後始悉上情。
二、案經乙○○訴由雲林縣警察局斗六分局報告臺灣雲林地方法
    院檢察署檢察官偵查起訴。
    理  由
壹、程序方面：
    本件被告甲○○所犯係死刑、無期徒刑、最輕本刑為3 年以
    上有期徒刑以外之罪，其於準備程序進行中，就前揭被訴事
    實為有罪之陳述，經法官告知簡式審判程序之旨，並聽取當
    事人之意見後，本院認無不得或不宜改依簡式審判程序進行
    之處，爰依刑事訴訟法第273 條之1 第1 項、第284 條之1
    規定，裁定本件進行簡式審判程序，合先敘明。
貳、實體方面：
    上開事實，業據被告甲○○於偵訊及本院審理時坦白承認，
    核與告訴人乙○○於警詢及偵訊指述之情節大致相符，並有
    告訴人於警詢提出之書面陳述資料1 份、中國農民銀行存摺
    取款憑條影本5 紙附卷可稽，足認被告自白確與事實相符，
    自可採信。本件事證已臻明確，被告犯行堪予認定，應依法
    論科。
參、論罪科刑：
  (一)按行為後法律有變更者，適用行為時之法律，但行為後之法
    律有利於行為人者，適用最有利於行為人之法律，刑法第2
    條第1項定有明文。此條規定係規範行為後法律變更所生新
    舊法律比較適用之準據法，本身尚無新舊法比較之問題，於
    新法施行後，應一律適用新法第2條第1項之規定，為「從舊
    從輕」之比較。又新舊刑法關於刑之規定，雖同採從輕主義
    ，惟比較時仍應就罪刑有關共犯、未遂犯、想像競合犯、牽
    連犯、連續犯、結合犯，以及累犯加重、自首減輕暨其他法
    定加減原因（如身分加減）與加減比例等一切情形，綜其全
    部罪刑之結果而為比較（最高法院95年第8次刑事庭會議決
    議參照）。次按刑法第2條第1項所稱「適用」，係指完整性
    之適用，與「準用」係依其性質而為選擇性之應用者不同，
    是比較新舊法適用法律時，應就罪刑有關之一切情形，比較
    其全部之結果而為整體之適用，不能割裂而分別適用新舊法
    律（最高法院88年臺非字第31號判決要旨參照）。惟所謂不
    能割裂適用，係指與罪刑有關之本刑而言，不包括易刑處分
    ，事關刑罰執行之易刑處分仍應分別適用最有利於行為人之
    法律。易言之，倘所處之主刑同時有徒刑、拘役易科罰金、
    罰金易服勞役之情形時，關於易科罰金、易服勞役部分應分
    別為新舊法有利不利之比較，依刑法第2條第1項從舊從輕原
    則定其易刑之折算標準（最高法院96年度臺非字第58號、96
    年度臺上字第2233號判決意旨參照）。本件涉及新舊刑法比
    較及法律之適用，詳如附表二所示，以適用修正前之相關刑
    罰法律，對被告較為有利。
  (二)按無制作權人冒用或捏造他人名義製作之文書，足以生損害
    於公眾或他人者，應成立刑法第210條偽造私文書罪，其無
    代理權或雖有代理權而逾越其權限，以本人之名義作成文書
    者，自不失其為偽造（最高法院84年台上字第3097號、74年
    台上字第1091號判決參照），故核被告甲○○所為，係犯刑
    法第216 條、第210 條之行使偽造私文書罪及同法第339 條
    第1 項之詐欺取財罪。其盜用印章為偽造私文書之階段行為
    ，其偽造私文書之低度行為復為行使之高度行為所吸收，均
    不另論罪。又被告先後多次行使偽造私文書及詐欺取財犯行
    ，均時間緊接，各犯構成要件相同之罪名，顯均基於概括犯
    意反覆為之，依修正前刑法第56條連續犯規定，應分別論以
    一罪，並均加重其刑。其所犯連續行使偽造私文書與連續詐
    欺取財二罪間，具有方法結果之牽連關係，依修正前刑法第
    55條規定，為牽連犯，應從一重之連續行使偽造私文書罪處
    斷。
  (三)爰審酌被告於88年間利用保管告訴人乙○○存摺及印章之機
    會，圖一己之私，溢領及盜領告訴人存款多達1,76 1,074元
    ，且犯案後即逃逸無蹤，至96年6 月9 日始為警緝獲到案，
    惡性及情節均非輕微，本不宜寬貸，惟念其於犯後仍陸續存
    入共計961,000 元至告訴人所有帳戶，使告訴人之損失減少
    為800,074 元，且於到案後始終坦承犯行，並於本院審理中
    與告訴人達成分期付款之和解內容，有和解筆錄1 份在卷可
    參，態度尚可，暨其犯罪之動機、目的、手段、所生危害等
    一切情狀，量處如主文所示之刑，並諭知易科罰金之折算標
    準，以示懲儆。
  (四)本件被告連續行使偽造私文書之犯罪時間均在96年4 月24日
    以前，合於中華民國96年罪犯減刑條例第2 條第1 項第3 款
    之規定，復無不得減刑之例外情形，應依法減其宣告刑二分
    之一，並諭知易科罰金之折算標準。
  (五)查被告未曾因故意犯罪受有期徒刑以上刑之宣告，有臺灣高
    等法院被告前案紀錄表1份附卷可憑，其因一時失慮，致罹
    刑章，犯後已坦承犯行，深具悔意，並於本院審理中與告訴
    人達成和解，本院認其經此偵、審程序及罪刑之宣告，當知
    警惕而無再犯之虞，因認其所宣告之刑，以暫不執行為適當
    ，爰依刑法第74條第1項第1款規定，併予宣告緩刑2年，以
    啟自新。次按緩刑宣告，得斟酌情形，命犯罪行為人向被害
    人支付相當數額之財產或非財產上之損害賠償，刑法第74條
    第2 項第3 款亦定有明文。本件被告與被害人乙○○業於96
    年11月6 日當庭達成和解，和解金額為40萬元，被告同意分
    期付款，先於96年11月9 日給付200,000 元，再於同年12月
    9 日支付13,000元，餘款187,000 元自97年1 月10日起至同
    年11月10日止分11期，於每月10日各給付1 期款17,000元，
    至清償完畢止，如有1 期未履行，視為全部到期。為確保被
    告能如期支付其餘分期款項，並使被告知所警惕，爰諭知被
    告如主文所示之負擔。
  (六)按刑法第219條所定不問屬犯人與否沒收之者，以偽造之印
    章、印文或署押為限，盜用者不在其列（最高法院48年臺上
    字第1533號判例要旨參照）。如附表一所示偽造之私文書5
    紙，雖係被告犯罪所用之物，然被告既已分別持向中國農民
    銀行斗六分行行使，即非屬被告所有之物，又非違禁物，自
    均不得宣告沒收。至如附表一所示偽造私文書上盜蓋之「乙○○」印文共計5 枚，並非偽造之印文，亦均無庸宣告沒收
    ，併此敘明。
肆、不另為無罪諭知部分：
  (一)公訴意旨另以：被告甲○○意圖為自己不法之所有，向告訴
    人乙○○謊稱「永昌證券基於為客戶服務到家之理念，願為
    客戶代辦股票交割事宜」等語，致告訴人不疑有他，將其所
    有中國農民銀行斗六分行帳戶之存摺及印章，交予被告辦理
    股票交割事宜，因認被告此部分亦涉有刑法第339 條第1 項
    之詐欺取財罪嫌。
  (二)被告於本院準備程序時曾自白此部分之犯罪事實，惟供稱：
    88年2 月25日乙○○有交付要辦理股票交割的現金給伊，但
    因金額不夠，伊幫他墊付19萬元，並向他拿存摺及印章，當
    初伊有跟他說代墊部分，伊會提領出來，嗣後伊有為他辦理
    股票交割，88年2 月26日所提領的金額，19萬元是他還給伊
    的，其餘20萬元是盜領的等語。又告訴人於警詢時自承：伊
    有將存摺及印章交給被告辦理股票交割，她第1 次提領銀行
    存款有經過伊同意等語，且觀諸前開告訴人書面陳述資料亦
    記載「民國88年2 月25日該甲○○以襄理身分執行業務，前
    來本人之店裡向本人誑稱：『伊公司基於為顧客服務到家之
    理念，特別到你家裡來為你辦理新臺幣（以下同）44萬元之
    股票交割手續』等語，本人信以為真，除當場交給現存25萬
    元現金外，不足之數，該甲○○要本人交給中國農民銀行之
    存摺及印鑑委由伊代領補實，本人因店裡生意事忙，遂順其
    意將銀行存摺及印鑑交付她辦理，……(一)88年2 月25日任女
    的確入帳44萬元，顯然其中19萬元是她先墊存。(二)同年2 月
    26日領出39萬元，已溢領20萬元」，是堪認被告向告訴人拿
    取中國農民銀行斗六分行帳戶存摺及印章，顯係因被告有墊
    支部分股票交割款項，為便於辦理股票交割事宜及日後得提
    領所墊支款項之故。況被告於取得前開帳戶存摺及印章後，
    確有將40萬元存入該帳戶，供辦理股票交割之用，是尚難僅
    以被告事後溢領及盜領告訴人存款，即遽認被告初始有向告
    訴人詐騙帳戶存摺及印章之犯意。此外，復查無其他積極證
    據足認被告確有此部分之犯行，因檢察官認此部分與前揭論
    罪科刑部分具有牽連犯之裁判上一罪關係，爰不另為無罪之
    諭知。
伍、退併辦部分：
  (一)臺灣雲林地方法院檢察署檢察官另以96年度偵緝字第184 號
    移送併辦意旨略以：被告於87年3月底某日、87年5月間某日
    ，分別以代為購買股票為由，向丙○○佯稱：可提供其他客
    戶之帳戶作為購買股票之用，並代為購買股票等語，致丙○○陷於錯誤而不疑有他，在丙○○位於雲林縣斗六市○○路
    之工作處所前，各交付被告款項共計70餘萬元，詎被告竟均
    用以清償地下錢莊債務，而未代丙○○購買股票，因認被告
    此部分亦涉犯刑法第339 條第1 項之詐欺取財罪嫌，而與本
    案起訴之詐欺取財犯行具有修正前刑法第56條連續犯之裁判
    上一罪關係，請求併予審判等語。
  (二)惟查，併辦意旨所稱被告詐欺取財之犯行，係分別於87年3
    月底某日、同年5 月間某日所為，與被告本案最初犯行即88
    年2 月26日，二者時間相隔達8 個月以上，要難認被告係本
    於概括犯意而為，應係另行起意，即無連續犯關係可言。是
    前揭移送併辦部分，既與起訴部分無連續犯之裁判上一罪關
    係，本院自無從併予審酌，應退由檢察官另為適法處理，附
    此敘明。
陸、適用之法律：
  (一)刑事訴訟法第273條之1第1項、第299條第1項前段。
  (二)刑法第2條第1項前段、（修正前）第56條、第216條、第210
    條、第339條、（修正前）第55條、（修正前）第41條第1項
    前段、第74條第1項第1款、第2項第3款。
  (三)（廢止前）罰金罰鍰提高標準條例第2 條。
  (四)刑法施行法第1條之1第1項、第2項前段。
  (五)中華民國96年罪犯減刑條例第2 條第1 項第3 款、第7 條、
    第9 條。
本案經檢察官江柏青到庭執行職務。
中　　華　　民　　國　　96　　年　　11　　月　　20　　日
                  刑事第六庭    法  官  黃楹榆
以上正本證明與原本無異。
如不服本判決，應於判決送達後10日內，向本院提出上訴狀（須
附繕本）。
                                書記官  李雅怡
中　　華　　民　　國　　96　　年　　11　　月　　20　　日
附錄本案論罪科刑法條：
刑法第210條
偽造、變造私文書，足以生損害於公眾或他人者，處5年以下有
期徒刑。
刑法第216條
行使第210條至第215條之文書者，依偽造、變造文書或登載不實
事項或使登載不實事項之規定處斷。
刑法第339條
意圖為自己或第3人不法之所有，以詐術使人將本人或第3人之物
交付者，處5 年以下有期徒刑、拘役或科或併科1 千元以下罰金
。以前項方法得財產上不法之利益或使第3 人得之者，亦同。
前2項之未遂犯罰之。
附表一：
┌───┬────────┬─────┬───────────────┐
│編號  │盜領日期        │取款金額  │備          註                │
├───┼────────┼─────┼───────────────┤
│一    │88年02月26日某時│390,546元 │偽造存摺取款憑條1 紙（含盜蓋陳│
│      │                │          │梅生印章之印文1 枚），溢領200,│
│      │                │          │546元。                       │
├───┼────────┼─────┼───────────────┤
│二    │88年03月01日某時│470,000元 │偽造存摺取款憑條1 紙（含盜蓋陳│
│      │                │          │梅生印章之印文1 枚），盜領470,│
│      │                │          │000元。                       │
├───┼────────┼─────┼───────────────┤
│三    │88年03月02日某時│310,000元 │偽造存摺取款憑條1 紙（含盜蓋陳│
│      │                │          │梅生印章之印文1 枚），盜領310,│
│      │                │          │000元。                       │
├───┼────────┼─────┼───────────────┤
│四    │88年03月02日某時│330,528元 │偽造存摺取款憑條1 紙（含盜蓋陳│
│      │                │          │梅生印章之印文1 枚），盜領330,│
│      │                │          │528元。                       │
├───┼────────┼─────┼───────────────┤
│五    │88年03月05日某時│450,000元 │偽造存摺取款憑條1 紙（含盜蓋陳│
│      │                │          │梅生印章之印文1 枚），盜領450,│
│      │                │          │000元。                       │
├───┴────────┴─────┴───────────────┤
│溢領及盜領款項合計1,761,074 元                                      │
└──────────────────────────────────┘
附表二：
┌────────┬────────┬────────┬─────────┐
│法        條    │修正前規定      │修正後規定      │新舊法之適用      │
├────────┼────────┼────────┼─────────┤
│刑法第339 條第1 │刑法第33條第5款 │刑法第33條第5款 │(一)適用舊法。      │
│項法定本刑關於罰│規定：「罰金：1 │規定：「罰金：新│(二)本件被告所犯刑法│
│金刑最低額部分：│元以上。」      │臺幣1,000元以上 │  第339 條第1 項之│
│刑法第33條第5款 │                │，以百元計算之。│  詐欺取財罪，為刑│
│                │                │」              │  法分則編未修正之│
│                │                │                │  條文而定有罰金刑│
│                │                │                │  （銀元1,000 元以│
│                │                │                │  下）者，其法定刑│
│                │                │                │  罰金最低額部分，│
│                │                │                │  經比較新舊法結果│
│                │                │                │  ，修正後刑法第33│
│                │                │                │  條第5款所定罰金 │
│                │                │                │  最低額較舊法所定│
│                │                │                │  罰金最低額為重，│
│                │                │                │  自以修正前刑法較│
│                │                │                │  有利於被告。    │
├────────┼────────┼────────┼─────────┤
│刑法第339 條第1 │1.罰金罰鍰提高標│刑法施行法第1 條│查刑法第339條第1項│
│項法定本刑關於罰│  準條例第1 條前│之1 規定：「中華│規定自72年6月26日 │
│金刑貨幣單位部分│  段規定：「依法│民國94年1 月7 日│迄今未修正，其罰金│
│                │  律應處罰金、罰│刑法修正施行後，│之法定刑為「1000元│
│                │  鍰者，就其原定│刑法分則編所定罰│」（貨幣單位為「銀│
│                │  數額得提高為2 │金之貨幣單位為新│元」），依罰金罰鍰│
│                │  倍至10倍。」  │臺幣。94年1 月7 │提高標準條例第1 條│
│                │2.現行法規所定貨│日刑法修正時，刑│前段規定罰金刑提高│
│                │  幣單位折算新臺│法分則編未修正之│10倍，再依現行法規│
│                │  幣條例第2條規 │條文定有罰金者，│所定貨幣單位折算新│
│                │  定：「現行法規│自94年1 月7 日刑│臺幣條例規定折算，│
│                │  所定金額之貨幣│法修正施行後，就│即為「新臺幣30,000│
│                │  單位為圓、銀元│其所定數額提高為│元」。又於刑法施行│
│                │  或元者，以新臺│30倍。但72年6 月│法第1 條之1 施行日│
│                │  幣元之3倍折算 │26日至94年1 月7 │（即95年7 月1 日）│
│                │  之。」        │日新增或修正之條│後，刑法分則所定罰│
│                │                │文，就其所定數額│金之貨幣單位改為「│
│                │                │提高為3 倍。」  │新臺幣」，就其所定│
│                │                │                │數額提高30倍，罰金│
│                │                │                │額度亦為「新臺幣30│
│                │                │                │,000元」，是刑法施│
│                │                │                │行法第1 條之1施行 │
│                │                │                │後，罰金刑貨幣單位│
│                │                │                │雖有「新臺幣」之更│
│                │                │                │易，惟適用結果之罰│
│                │                │                │金額度則無二致，就│
│                │                │                │罰金法定刑提高之「│
│                │                │                │刑罰權規範內容」並│
│                │                │                │無利或不利之變更，│
│                │                │                │另揆諸刑法施行法第│
│                │                │                │1 條之1 之立法說明│
│                │                │                │，該條文第2 項係「│
│                │                │                │考量新修正之刑法施│
│                │                │                │行後，不再適用『現│
│                │                │                │行法規所定貨幣單位│
│                │                │                │折算新臺幣條例』，│
│                │                │                │為使罰金數額趨於一│
│                │                │                │致，避免衍生新舊法│
│                │                │                │比較適用問題，以緩│
│                │                │                │和實務適用法律之衝│
│                │                │                │擊之前提下，規定第│
│                │                │                │二項如上」，顯見刑│
│                │                │                │法施行法第1 條之1 │
│                │                │                │第2 項增訂後，自無│
│                │                │                │再與「現行法規所定│
│                │                │                │貨幣單位折算新臺幣│
│                │                │                │條例」、「罰金罰鍰│
│                │                │                │提高標準條例」比較│
│                │                │                │新舊法適用之必要（│
│                │                │                │參照最高法院96年度│
│                │                │                │臺上字第1464號判決│
│                │                │                │）。              │
├────────┼────────┼────────┼─────────┤
│刑法第55條      │犯一罪而其方法或│已刪除。        │(一)適用舊法。      │
│牽連犯          │結果之行為犯他罪│                │(二)本件事實，被告以│
│                │名者，從一重處斷│                │  行使偽造私文書為│
│                │。              │                │  其詐領銀行存款之│
│                │                │                │  方法，故所犯刑法│
│                │                │                │  第216條、第210條│
│                │                │                │  之行使偽造私文書│
│                │                │                │  罪與刑法第339條 │
│                │                │                │  第1項之詐欺取財 │
│                │                │                │  罪間有方法結果關│
│                │                │                │  係，依修正前刑法│
│                │                │                │  第55條規定，應從│
│                │                │                │  一重處斷，然於適│
│                │                │                │  用新法時則應分論│
│                │                │                │  併罰，故修正後刑│
│                │                │                │  法之規定並非較有│
│                │                │                │  利於被告，依刑法│
│                │                │                │  第2 條第1 項前段│
│                │                │                │  規定，仍應適用修│
│                │                │                │  正前刑法第55條後│
│                │                │                │  段規定，從一較重│
│                │                │                │  之罪論處。      │
├────────┼────────┼────────┼─────────┤
│刑法第56條      │連續數行為而犯同│已刪除。        │(一)適用舊法。      │
│連續犯          │一罪名者，以一罪│                │(二)被告於本案係基於│
│                │論。但得加重其刑│                │  概括犯意連續行使│
│                │至二分一。      │                │  偽造私文書，依修│
│                │                │                │  正前刑法第56條規│
│                │                │                │  定，應以一罪論，│
│                │                │                │  並加重其刑，然於│
│                │                │                │  適用新法時則應分│
│                │                │                │  論併罰，故修正後│
│                │                │                │  刑法之規定並非較│
│                │                │                │  有利於被告，依刑│
│                │                │                │  法第2 條第1 項前│
│                │                │                │  段規定，仍應適用│
│                │                │                │  修正前刑法第56條│
│                │                │                │  規定。          │
├────────┼────────┼────────┼─────────┤
│刑法第41條第1 項│1.刑法第41條第1 │刑法第41條第1 項│(一)適用舊法。      │
│前段易科罰金部分│  項前段規定：「│前段規定：「犯最│(二)本件被告行為時之│
│                │  犯最重本刑為5 │重本刑為5 年以下│  易科罰金折算標準│
│                │  年以下有期徒刑│有期徒刑以下之刑│  ，依修正前刑法第│
│                │  以下之刑之罪，│之罪，而受6 個月│  41條第1項前段、 │
│                │  而受6個月以下 │以下有期徒刑或拘│  罰金罰鍰提高標準│
│                │  有期徒刑或拘役│役之宣告者，得以│  條例第2 條（已刪│
│                │  之宣告，因身體│新臺幣1000元、20│  除）規定，就其原│
│                │  、教育、職業、│00元或3000元折算│  定數額提高為100 │
│                │  家庭之關係或其│1日，易科罰金。 │  倍折算1日，即應 │
│                │  他正當事由，執│」              │  以銀元300元折算 │
│                │  行顯有困難者，│                │  1日，再依現行法 │
│                │  得以1元以上3元│                │  規所定貨幣單位折│
│                │  以下折算1日， │                │  算新臺幣條例第2 │
│                │  易科罰金。」  │                │  條規定換算為新臺│
│                │2.罰金罰鍰提高標│                │  幣後，應以新臺幣│
│                │  準條例第2條（ │                │  900元折算為1日。│
│                │  已刪除）規定：│                │  然依修正後刑法第│
│                │  「依刑法第41條│                │  41條第1項前段規 │
│                │  易科罰金或第42│                │  定，則以新臺幣10│
│                │  條第2項易服勞 │                │  00元、2000元、30│
│                │  役者，均就其原│                │  00元折算1日，修 │
│                │  定數額提高為10│                │  正後刑法第41條第│
│                │  0倍折算1日；法│                │  1項前段規定，並 │
│                │  律所定罰金數額│                │  非較有利於被告，│
│                │  未依本條例提高│                │  是依刑法第2條第1│
│                │  倍數，或其處罰│                │  項前段規定，適用│
│                │  法條無罰金刑之│                │  行為時法律即修正│
│                │  規定者，亦同。│                │  前刑法第41條第1 │
│                │  」            │                │  項前段及罰金罰鍰│
│                │                │                │  提高標準條例第2 │
│                │                │                │  條規定，定其易科│
│                │                │                │  罰金之折算標準。│
├────────┼────────┼────────┼─────────┤
│刑法第74條緩刑  │受2 年以下有期徒│受2 年以下有期徒│(一)適用新法。      │
│                │刑、拘役或罰金之│刑、拘役或罰金之│(二)有關緩刑之規定，│
│                │宣告，而有左列情│宣告，而有下列情│  犯罪在新法施行前│
│                │形之一，認以暫不│刑之一，認以暫不│  ，新法施行後裁判│
│                │執行為適當者，得│執行為適當者，得│  ，緩刑之宣告，應│
│                │宣告2 年以上5 年│宣告2 年以上5 年│  適用新法第74條之│
│                │以下之緩刑，其期│以下之緩刑，其期│  規定（最高法院95│
│                │間自裁判確定之日│間自裁判確定之日│  年度第8次刑事庭 │
│                │起算：一、未曾受│起算：一、未曾因│  會議決議參照）。│
│                │有期徒刑以上刑之│故意犯罪受有期徒│                  │
│                │宣告者。二、前受│刑以上刑之宣告者│                  │
│                │有期徒刑以上刑之│。二、前因故意犯│                  │
│                │宣告，執行完畢或│罪受有期徒刑以上│                  │
│                │赦免後，5 年以內│刑之宣告，執行完│                  │
│                │未曾受有期徒刑以│畢或赦免後，5 年│                  │
│                │上刑之宣告者。  │以內未曾因故意犯│                  │
│                │                │罪受有期徒刑以上│                  │
│                │                │刑之宣告。緩刑宣│                  │
│                │                │告，得斟酌情形，│                  │
│                │                │命犯罪行為人為下│                  │
│                │                │列各款事項：一、│                  │
│                │                │向被害人道歉。二│                  │
│                │                │、立悔過書。三、│                  │
│                │                │向被害人支付相當│                  │
│                │                │數額之財產或非財│                  │
│                │                │產上之損害賠償。│                  │
│                │                │四、向公庫支付一│                  │
│                │                │定之金額。五、向│                  │
│                │                │指定之公益團體、│                  │
│                │                │地方自治團體或社│                  │
│                │                │區提供40小時以上│                  │
│                │                │240 小時以下之義│                  │
│                │                │務勞務。六、完成│                  │
│                │                │戒癮治療、精神治│                  │
│                │                │療、心理輔導或其│                  │
│                │                │他適當之處遇措施│                  │
│                │                │。七、保護被害人│                  │
│                │                │安全之必要命令。│                  │
│                │                │八、預防再犯所為│                  │
│                │                │之必要命令。前項│                  │
│                │                │情形，應附記於判│                  │
│                │                │決書內。第2 項第│                  │
│                │                │3 款、第4 款得為│                  │
│                │                │民事強制執行名義│                  │
│                │                │。緩刑效力不及於│                  │
│                │                │從刑與保安處分之│                  │
│                │                │宣告。          │                  │
├────────┴────────┴────────┴─────────┤
│綜合全部罪刑之結果而為比較，以適用修正前刑法第33條第5 款、第56條、第55條│
│（牽連犯）規定，對被告較為有利，故依修正後刑法第2 條第1 項規定，自應一體│
│適用被告行為時之舊法。又上開易科罰金部分，因與罪刑並無相關，無須與前述和│
│罪刑相關之部分為綜合全部結果再為比較，應適用最有利於行為人之法律即被告行│
│為時之舊法。至緩刑之宣告部分，係依裁判時之情狀為考量標準，應逕適用裁判時│
│之法律，無須比較新舊法，附此敘明。                                      │
└────────────────────────────────────┘
